臺灣臺中地方法院臺中簡易庭小額民事判決
110年度中小字第3488號
原      告  賴子睿  

被      告  林俊璋  

法定代理人  蔡幸芬  
            林伯昌  
上列當事人間請求損害賠償事件，本院於民國111年2月25日言詞
辯論終結，判決如下︰
    主　　　文
被告應給付原告新臺幣肆仟柒佰元，及自民國一一一年二月八日
起至清償日止，按週年利率百分之五計算之利息。
訴訟費用新臺幣壹仟元由被告負擔。
本判決得假執行。　　
    事實及理由
壹、程序事項：
　　按訴狀送達後，原告不得將原訴變更或追加他訴。但擴張或
    減縮應受判決事項之聲明者，不在此限，民事訴訟法第255
    條第1項第3款定有明文。本件原告起訴聲明原為：「被告應
    給付原告新臺幣（下同）8,000元，及自起訴狀繕本送達翌
    日起至清償日止，按週年利率百分之5計算之利息」；嗣於
    民國111年2月25日言詞辯論期日以言詞變更訴之聲明為：「
    被告應給付原告4,700元，及自起訴狀繕本送達翌日起至清
    償日止，按週年利率百分之5計算之利息」，核屬減縮應受
    判決事項之聲明，合於前開規定，先予敘明。
貳、兩造爭執要旨：　　　　
  一、原告主張：被告於109年6月28日，將傳說對決網路遊戲之
      帳號「CJ930225」（下稱系爭帳號），以2,000元代價販
      售予原告，原告已分別以扣貝殼幣點數1,400點（價值1,0
      00元）、700點（價值500元），及支付現金500元之方式
      給付完畢。嗣原告將系爭帳號之遊戲內容物升級，於109
      年7月7日以4,700元轉售予友人。詎被告竟於110年5月30
      日擅自取回系爭帳號並轉售予他人，致原告受有損害。為
      此，爰依侵權行為或買賣契約之法律關係，提起本件訴訟
      ，請求法院擇一為原告勝訴之判決等語，並聲明：被告應
      給付原告4,700元，及自起訴狀繕本送達翌日起至清償日
      止，按週年利率百分之5計算之利息。
  二、被告抗辯：被告於109年6月28日將系爭帳號出售予原告時
      ，尚未成年，被告之法定代理人不承認該買賣契約之效力
      。又被告係以法定代理人蔡幸芳之行動電話門號00000000
      00號申請系爭帳號，是系爭帳號為蔡幸芳所有，蔡幸芳並
      未授權被告販賣系爭帳號，被告將系爭帳號出售予原告屬
      無權處分，況被告亦未收受2,000元之買賣價金。另原告
      持有系爭帳號已逾一年，又無法證明兩造間買賣契約所約
      定之使用期限，且兩造並未依照遊戲官網之規定進行交易
      ，被告應仍有系爭帳號之使用權。再者，系爭帳號有改綁
      機制，每支行動電話只能綁定3組遊戲帳號，系爭帳號綁
      定在上開行動電話，影響被告其他帳號之運行，被告曾通
      知原告須改綁，惟原告並未理會，被告只好先將系爭帳號
      改綁至另外一支行動電話，原告1個月後仍可將系爭帳號
      改綁至其他行動電話並繼續使用系爭帳號等語。並聲明：
      原告之訴駁回。
參、得心證之理由：
  一、原告主張被告於109年6月28日，將系爭帳號以2,000元代
      價販售予原告，原告已分別以扣貝殼幣點數1,400點（價
      值1,000元）、700點（價值500元），及支付現金500元之
      方式給付完畢。嗣原告將系爭帳號之遊戲內容物升級，於
      109年7月7日以4,700元轉售予友人，惟系爭帳號於110年5
      月30日卻遭被告取回，迄今未返還予原告或原告之友人等
      情，業據原告提出兩造間、原告與友人間之通訊軟體對話
      紀錄為證。被告對其於前揭時間曾將系爭帳號以2,000元
      之代價販售予原告後又自行取回並不爭執，雖辯稱其未收
      到原告所交付之2,000元價金云云。惟由兩造間對話紀錄
      之先後順序可知，系爭帳號交易係由原告先依被告之指示
      支付價值1,500元之貝殼幣，再由被告依原告之指示變更
      密碼，因原告遲未給付剩餘500元價金，被告曾一度取回
      系爭帳號，要求原告先付清價金才願意將系爭帳號改綁其
      他手機號碼，原告始又支付500元，被告並回覆原告稱「
      實收喔」等語（見本院卷第39頁），承諾會幫原告將系爭
      帳號改綁原告指定之手機號碼（見本院卷第39頁），足見
      被告確已收受原告所交付之價值1,500元之貝殼幣及500元
      之現金，被告辯稱其迄未收到2,000元之價金云云，核與
      事實不符，顯不可採。
  二、被告雖又辯稱系爭帳號係以被告法定代理人蔡幸芳之行動
      電話門號0000000000號申請，是系爭帳號為蔡幸芳所有，
      蔡幸芳並未授權被告販賣系爭帳號，且被告於109年6月28
      日將系爭帳號出售予原告時，尚未成年，被告之法定代理
      人亦不承認該買賣契約之效力云云。惟依兩造間之通訊軟
      體對話紀錄可知，系爭帳號在未出售給原告之前，向來由
      被告使用，系爭帳號更連結被告之臉書，被告於本院審理
      中另自述：「系爭帳號賣給原告時綁定的手機為00000000
      00，每支手機限定只能綁定三個遊戲帳號，我後來把該帳
      號改綁到我另外一支手機0000000000」等語（見本院卷第
      114頁），可知系爭帳號實際上是由被告進行管理；參以
      被告之法定代理人蔡幸芳始終無法提出其曾管領、使用系
      爭帳號之紀錄，足認系爭帳號之使用權人確為被告，而非
      蔡幸芳，被告僅係借用蔡幸芳之手機門號綁定系爭帳號而
      已。又被告係於93年2月25日出生，有個人戶籍資料附卷
      可稽(見本院卷第99頁)，於109年6月28日將系爭帳號出售
      予原告時固為限制行為能力人，然蔡幸芳於本院審理中自
      承其有授權被告以其手機門號申請系爭帳號等語（見本院
      卷第121頁），則蔡幸芳既知悉被告申請系爭帳號，並容
      任被告使用系爭帳號，被告之另一法定代理人甲○○亦未曾
      為反對之表示，應足以推認蔡幸芳及甲○○事先均已同意被
      告就系爭帳號所為之收益及處分行為，故被告將系爭帳號
      出售予原告係經被告法定代理人之允許，兩造間就系爭帳
      號之買賣行為自屬有效（民法第77條規定參照），蔡幸芳
      及甲○○事後尚不得再否認該買賣契約之效力。
  三、被告雖再辯稱：原告持有系爭帳號已逾一年，又無法證明
      兩造間買賣契約所約定之使用期限，且兩造並未依照遊戲
      官網之規定進行交易，被告應仍有系爭帳號之使用權云云
      。惟查，原告於兩造交易之初即要求被告稱：「你可以先
      移綁再給我」等語（見本院卷第21頁）；後系爭帳號經被
      告依原告之指示變更密碼後，原告曾詢問被告稱：「手機
      解綁了嗎」，被告回覆稱：「可以等我考完段考嗎，抱歉
      」等語（見本院卷第33頁）；而原告付清價金後，曾提供
      手機門號給被告改綁，被告回覆稱：「一個月後幫你綁」
      、「改綁都要一個月」、「我會幫你綁」等語（見本院卷
      第39、45頁）。足知被告業將系爭帳號之使用權永久出售
      予原告，並非將系爭帳號借予被告使用而已，否則兩造不
      會有將系爭帳號改綁手機門號之約定，被告自有系爭帳號
      之使用權。至於兩造間有無依照遊戲官網之規定進行交易
      ，乃兩造間可否對抗該遊戲官網之問題，被告尚不得以此
      抗辯其仍為系爭帳號之使用權人。
  四、按因可歸責於債務人之事由，致為不完全給付者，債權人
      得依關於給付遲延或給付不能之規定行使其權利；債務人
      遲延者，債權人得請求其賠償因遲延而生之損害，民法第
      227條第1項、第231條第1項分別定有明文。本件被告既承
      諾要將系爭帳號改綁至原告指定之手機門號，迄今仍未依
      約改綁，被告已有債務不履行之情事。被告就此雖辯稱其
      有通知原告要改綁，但是原告不讀不回云云，但與上開對
      話內容顯然不合，且亦未能舉證以實其說，所辯自不足採
      信。嗣被告於110年5月30日竟將系爭帳號改綁至非原告指
      定之手機門號並變更密碼，致原告及其友人均無法繼續使
      用系爭帳號，此為被告所自承（見本院卷第114頁），並
      有兩造間之通訊軟體對話紀錄可查（見本院卷第49頁），
      被告此舉亦係違反兩造間由被告使用系爭帳號之約定，而
      有不完全給付之情事，且屬可歸責被告之事由，原告恐因
      此遭買受系爭帳號之友人以無法使用系爭帳號為由解除買
      賣契約並向原告請求返還4,700元之價金，此為原告所受
      有之損害。則原告依買賣契約債務不履行之法律關係，請
      求被告賠償4,700元，於法洵屬有據。
  五、綜上所述，被告將系爭帳號使用權出售予原告之買賣契約
      係為有效，被告自有使被告完整取得系爭帳號使用權之義
      務，惟被告不僅未依約定將系爭帳號改綁至原告指定之手
      機門號，嗣後更變更密碼，致原告及其友人無法繼續使用
      系爭帳號而受有損害。從而，原告依買賣契約債務不履行
      之法律關係，請求被告給付原告4,700元，及自起訴狀繕
      本送達翌日即111年2月8起（見本院卷第117頁送達證書，
      被告雖於111年1月10日即已收受起訴狀繕本，但其法定代
      理人於111年2月7日始收受本院之開庭通知而知悉本件原
      告起訴之內容）至清償日止，按週年利率百分之5計算之
      利息，為有理由，應予准許。又原告提起本件訴訟係本於
      侵權行為或買賣契約之法律關係，請求法院擇一為原告勝
      訴之判決，本院既已依買賣契約債務不履行之法律關係為
      原告勝訴判決，原告另主張依侵權行為法律關係部分，即
      無再予審究之必要，併此說明。
  六、本件事證已臻明確，兩造其餘攻擊防禦方法及舉證，核於
      判決結果不生影響，爰不一一論斷，附此敘明。
  七、本件係依小額訴訟程序所為被告敗訴之判決，依民事訴訟
      法第436 條之20規定，應依職權宣告假執行。
  八、依民事訴訟法第436 條之19第1 項、第78條規定，本件訴
      訟費用額確定為1,000 元（即原告繳納之第一審裁判費1,
      000元），應由敗訴之被告負擔。
中　　華　　民　　國　　111 　年　　3 　　月　　21　　日
                  臺中簡易庭    法  官  林筱涵
以上為正本係照原本作成。
如不服本判決，應於送達後二十日內，以判決違背法令為理由，
向本院提出上訴狀並表明上訴理由（上訴理由應表明一、原判決
所違背之法令及其具體內容；二、依訴訟資料可認為原判決有違
背法令之具體事實），如於本判決宣示後送達前提起上訴者，應
於判決送達後廿日內補提上訴理由書（須附繕本）。
中　　華　　民　　國　　111 　年　　3 　　月　　21　　日
                                書記官  張峻偉